# 以公允价值计量的资产进行投资

提问人：jangyanbo 时间：2015-03-23 12:15:37
陈老师好：以公允价值计量的非货币性资产向子公司投资，合并抵消的时候先要把子收到的资产先做：扣除公允价值计量的资产后在计算子公司归属于少数股东的所有者权益，如果日后子公司收到的公允价值资产增值了，形成公允价值变动的话，少数股东是否应享有呢，还是视同在合并集团报表层面此资产的价值一直是母公司投出去的价值，后续公允价值变动均抵消不予以确认呢，比如说：以公允价值计量的投资性房地产 100 万，投入子公司（少数股东持有50%的比例）第一年抵消分录应是借：实收资本 100 贷：长期投资100 万贷：少数股东权益为 0 ，第二年公允价值变动了 100 万元，抵消分录为：借：实收资本 100 贷长期股权投资 100 万元 借：少数股东损益 50 万元，贷少数股东权益 50 万元，我理解应按照少数股东的比例确认公允价值变动，后续公允价值变动不应抵消。不知道对不对

回答人：chenyiwei
你的理解基本合理。后续公允价值变动在合并报表和该子公司个别报表层面均应体现，并按比例归属于少数股东。